臺灣屏東地方法院刑事判決　　　　　　　 94年度訴字第734號
公　訴　人　臺灣屏東地方法院檢察署檢察官
被　　　告　甲○○
上列被告因違反毒品危害防制條例案件，經檢察官提起公訴（94
年度毒偵字第1596號），被告已就被訴事實為有罪之陳述，本院
裁定適用簡式審判程序，判決如下：
    主  文
甲○○施用第一級毒品，累犯，處有期徒刑捌月；又施用第二級
毒品，累犯，處有期徒刑肆月，扣案之第二級毒品甲基安非他命
壹包（毛重零點肆公克）沒收銷燬。應執行有期徒刑拾月，扣案
之第二級毒品甲基安非他命壹包（毛重零點肆公克）沒收銷燬。
    事  實
一、甲○○前於民國90年間因犯竊盜案件，經本院判處有期徒刑
    8 月，再經臺灣高等法院高雄分院駁回上訴確定，又於90年
    間再犯施用毒品案件，經本院判處有期徒刑10月確定，甲○
    ○因上開2 案件於92年2 月28日入監執行，至93年7 月20日
    起因假釋出獄，並於93年8 月3 日因縮刑假釋期滿，以已執
    行論。
二、甲○○前於87年間因施用毒品案件，經送強制戒治執行完畢
    後，由本院以88年度訴緝字第1 號為免刑判決確定；又於90
    年間再犯施用毒品案件，經依本院裁定令入戒治處所施以強
    制戒治1 年，並於92年2 月27日強制戒治期滿執行完畢。詎
    甲○○於強制戒治執行完畢後，5 年內復基於施用第一級毒
    品海洛因之犯意，於94年6 月15日下午8 時許，在屏東縣內
    埔鄉內埔工業區某加油站，以針筒注射靜脈之方式，施用第
    一級毒品海洛因1 次；另基於施用第二級毒品甲基安非他命
    之犯意，於94年6 月15日下午8 時15分許，在上址，將甲基
    安非他命置於吸食器中，再引火燒烤吸食器，待甲基安非他
    命霧化成氣體後吸入之方式，施用第二級毒品甲基安非他命
    1 次。嗣於94年6 月18日下午5 時32分許，在屏東縣屏東市
    ○○路雍東加油站前為警查獲，並扣得第二級毒品甲基安非
    他命1 包（毛重0.4 公克）。
三、案經屏東縣警察局屏東分局報告臺灣屏東地方法院檢察署檢
    察官偵查起訴。
    理  由
一、上開犯罪事實，業據被告甲○○於本院審理時坦承不諱，又
    其為警查獲後所採集之尿液送檢驗結果，呈嗎啡、甲基安非
    他命陽性反應，有台灣檢驗科技股份有限公司濫用藥物尿液
    檢驗報告1 份在卷可憑。復有扣案之甲基安非他命1 包（毛
    重0.4 公克）可資佐證。而扣案之結晶物1 包，經警以毒品
    檢驗試劑初步檢驗結果，結晶物1 包呈安非他命反應，此有
    屏東縣警察局屏東分局查獲涉嫌毒品危害防制條例初步檢驗
    報告單1 份附卷可稽。足認被告之自白與事實相符，應堪採
    信。次按依文獻Ｃlarkes Analysis of Drugs and Poisons
    一書第3 版之記述：施用安非他命後，總計約有施用劑量之
    百分之90在3 至4 天內由尿液排出，其代謝物無甲基安非他
    命成分，故施用安非他命後，其尿液不致檢出甲基安非他命
    陽性反應。而施用甲基安非他命後，其尿液可檢出甲基安非
    他命和其代謝物安非他命成分。目前國內緝獲之白色結晶或
    粉末狀安非他命毒品，其成分多為甲基安非他命，此有行政
    院衛生署管制藥品管理局93年11月2 日管檢字第0930010499
    號函1 紙在卷可佐。而扣案之上開結晶物1 包為被告施用之
    毒品，且已施用少許等情，業據被告於本院審理時供述在卷
    ，又被告之尿液經檢驗結果亦呈甲基安非他命陽性反應，詳
    如前述；再毒品檢驗試劑對第二級毒品安非他命、甲基安非
    他命均呈相同反應，此為本院審判職務所知悉之事實，是扣
    案之結晶物1 包，應為甲基安非他命，初步檢驗報告單記載
    為安非他命，容有誤會。再被告前於87年間因施用毒品案件
    ，經送強制戒治執行完畢後，由本院以88年度訴緝字第1 號
    為免刑判決確定；又於90年間再犯施用毒品案件，經依本院
    裁定令入戒治處所施以強制戒治1 年，並於92年2 月27日強
    制戒治期滿執行完畢等情，有臺灣高等法院被告前案紀錄表
    1 份附卷足憑。本案事證明確，被告於強制戒治執行完畢後
    ，5 年內再施用海洛因及甲基安非他命之犯行，均堪認定。
二、查海洛因、甲基安非他命係分屬毒品危害防制條例第2 條第
    2 項第1 款、第2 款所列之第一級、第二級毒品，被告甲○
    ○施用海洛因、甲基安非他命，核其所為係犯毒品危害防制
    條例第10條第1 項、第2 項施用第一、二級毒品罪。其因施
    用而持有海洛因、甲基安非他命之低度行為，均為施用之高
    度行為所吸收，均不另論罪。被告所犯之上開2 罪，犯意各
    別，行為互殊，應予分別論罪，合併處罰。再被告前於90年
    間因犯竊盜案件，經本院判處有期徒刑8 月，再經臺灣高等
    法院高雄分院駁回上訴確定，又於90年間再犯施用毒品案件
    ，經本院判處有期徒刑10月確定，被告因上開2 案件於92年
    2 月28日入監執行，至93年7 月20日起因假釋出獄，並於93
    年8 月3 日因縮刑假釋期滿，以已執行論，有臺灣高等法院
    被告前案紀錄表1 份在卷可按，其受有期徒刑之執行完畢後
    ，5 年之內再犯有期徒刑以上刑之本罪，為累犯，其所犯前
    開2 罪均應依法加重其刑。爰審酌被告前經強制戒治，仍未
    能自我克制以戒除毒癮，其施用毒品足以戕害自身健康，並
    生對於社會安全與公共秩序之潛在危害，惟念其犯罪後已能
    坦承犯行，態度尚屬良好等一切情狀，分別量處如主文所示
    之刑，並定其應執行刑。扣案之甲基安非他命1 包（毛重0.
    4 公克），為查獲之第二級毒品，應依毒品危害防制條例第
    18條第1 項前段之規定，沒收銷燬之。
據上論斷，應依刑事訴訟法第273 條之1 第1 項、第299 條第1
項前段，毒品危害防制條例第10條第1 項、第2 項、第18條第1
項前段，刑法第11條、第47條、第51條第5 款，判決如主文。
本案經檢察官鄭伊鈞到庭執行職務。
中    華    民    國    94    年    8     月    31    日
                  刑事第五庭    法  官  楊文廣
以上正本證明與原本無異。
如不服本判決應於收受本判決送達後十日內向本院提出上訴書狀，
其未敘述上訴理由者，並得於提起上訴後十日內向本院補提理由
書狀（均須按他造當事人之人數附繕本）「切勿逕送上級法院」
中    華    民    國    94    年    8     月    31    日
                                書記官  林志憲
附錄所犯法條：
毒品危害防制條例第十條
施用第一級毒品者，處六月以上五年以下有期徒刑。
施用第二級毒品者，處三年以下有期徒刑。
